th: ระดับความแข็งแรงของฟอยล์: ระดับงานหนักพิเศษ; การใช้งานหนัก; ไม่เกาะติด; มาตรฐาน; อื่นๆ
hr-HR: Ocjena rada folije: Iznimno velika izdržljivost; Za teške poslove; Neprianjajuća; Standardno; Ostalo
sk-SK: Pevnosť fólie: Extra odolný; Odolná; Nepriľnavá; Štandardná; Iné
ko: 호일 강도 등급: 엑스트라 헤비 듀티; 헤비 듀티; 붙지 않음; 표준; 기타
hu: Fólia terhelhetőségi értékelése: Extra erős; Nagy teherbírású; Tapadásmentes; Normál; Egyéb
zh-CN: 铝箔负荷等级: 超重型; 重型; 不粘; 标准; 其他
cs: Pevnost fólie: Extra pevná; Extra pevné; Nepřilnavé; Standardní; Jiné
da: Folies styrkegrad: Ekstra tung vægt; Kraftig ydelse; Non-stick; Standard; Andet
tr: Folyo kullanım amacı değerlendirmesi: Ekstra ağır hizmet tipi; Ekstra dayanıklı; Yapışmaz; Standart; Diğer
ru: Класс прочности фольги: Особо прочная; Повышенной прочности; Антипригарная; Стандартная; Другая
it: Valutazione della resistenza della lamina: Extra resistente; Molto pesante; Non antiaderente; Standard; Altro
zh-TW: 鋁箔耐用等級: 超耐用; 耐用; 不沾黏; 標準; 其他
lt-LT: Folijos stiprumo klasė: Ypač didelės apkrovos; Didelės apkrovos; Nelipnus; Standartinis; Kita
ja: ホイルの強度評価: 超ヘビーデューティー; ヘビーデューティ; ノンスティック; スタンダード; その他
es: Índice de resistencia al desgaste: Aranceles extra pesados; Intensidad alta; Antiadherente; Estándar; Otros
el: Αξιολόγηση αντοχής αλουμινόχαρτου: Έξτρα ανθεκτικό; Μεγάλης αντοχής; Αντικολλητικό; Κανονικό; Άλλο
bg-BG: Степен на здравина на фолиото: С извънредно здрава издръжливост; Предназначено за тежести; Незалепващо покритие; Стандартно; Друго
sv: Folietålighet: Extra kraftig tyll (avgift); Kraftig; Non-stick; Standard; Övrigt
pt-PT: Classificação de resistência da película: Extra resistente; Alta resistência; Antiaderente; Padrão; Outro
nl: Sterkteklasse van aluminiumfolie: Extra zwaar uitgevoerd; Zwaar werk; Anti-kleef; Standaard; Overig
sl-SI: Stopnja obremenitve folije: Zelo težka; Močna; Se ne prijema; Standardna; Druga
pl: Ocena wytrzymałości folii: Bardzo wysoka wytrzymałość; Wzmocnione; Nieprzywierające; Standard; Pozostałe
pt-BR: Classificação de resistência da folha: Extra resistente; Resistente; Antiaderente; Padrão; Outro
vi: Cấp độ chịu tải của giấy bạc: Chịu tải cực nặng; Hạng nặng; Chống dính; Tiêu chuẩn; Khác
fr: Niveau de résistance du papier aluminium: Extra robuste; À toute épreuve; Anti-adhérent; Standard; Autre
de: Einstufung der Folienfestigkeit: Extra stark; Schwerlast; Anti-Haftend; Standard; Sonstiges
nb: Styrkevurdering for folie: Ekstra tunge bompenger; Tungt arbeid; Ikke-klebende; Standard; Annet
fi: Foliokalvon kestävyysluokitus: Kovaan käyttöön; Raskas käyttö; Tarttumaton; Tavallinen; Muu
en: Foil duty rating: Extra heavy-duty; Heavy-duty; Non-stick; Standard; Other
ro-RO: Indicele de rezistență a foliei: Extra rezistent; De înaltă rezistență; Antiaderent; Standard; Altele